臺灣高雄地方法院刑事判決　　　　　　　 96年度易字第755號
公　訴　人　臺灣高雄地方法院檢察署檢察官
被　　　告　乙○○
上列被告因違反毒品危害防制條例案件，經檢察官提起公訴（96
年度毒偵字第127 號），被告於本院準備程序中為有罪之陳述，
經合議庭裁定由受命法官依簡式審判程序獨任審理，本院判決如
下：
    主  文
乙○○施用第二級毒品，累犯，處有期徒刑拾月，扣案殘有第二
級毒品甲基安非他命於上不可完全析離之夾鏈袋壹只（驗前淨重
零點零零參公克，驗後淨重零點零零壹公克），沒收銷燬之，扣
案玻璃球吸食器參只及吸管壹支，均沒收之。
    事 實 及 理 由
一、乙○○於民國91年間因施用毒品案件，經本院裁定命入勒戒
    處所施以觀察勒戒，勒戒期滿因有繼續施用毒品傾向，復經
    本院裁定命入戒治處所施以強制戒治，於92年3 月3 日停止
    戒治處分釋放出所，而於92年8 月22日期滿執行完畢；另於
    93年間因施用毒品等案件，經臺灣高等法院高雄分院以93年
    度上訴字第970 號分別判處有期徒刑10月及6 月，應執行有
    期徒刑1 年2 月，於95年4 月10日縮短刑期假釋出獄，而於
    95年7 月5 日假釋期滿視為執行完畢。詎猶不知悔改，明知
    甲基安非他命係毒品危害防制條例第2 條第2 項所列之第二
    級毒品，不得非法持有、施用，仍於上開強制戒治執行完畢
    釋放後5 年內，基於施用第二級毒品甲基安非他命之犯意，
    於95年12月15日下午6 時30分回溯24小時內某時許，在其位
    於高雄市○鎮區鎮○街52巷32號住處內，將第二級毒品甲基
    安非他命以放入玻璃球吸食器用火燒烤，而吸食氣體之方式
    ，施用第二級毒品甲基安非他命1 次。嗣於95年12月15日下
    午4 時15分許，在其上開住處為警查獲，並當場扣得殘有第
    二級毒品甲基安非他命於上不可完全析離之夾鏈袋1 只（驗
    前淨重0.003 公克，驗後淨重0.001 公克）及乙○○所有供
    其施用毒品所用之玻璃球吸食器3 只及吸管1 支，並經乙○
    ○同意採尿送驗查獲。
二、本件被告乙○○所犯為死刑、無刑徒刑或最輕本刑為3 年以
    上有期徒刑以外之罪，其於準備程序中就被訴犯罪事實，為
    有罪之陳述，經法官告知簡式審判程序之旨，並聽取當事人
    之意見後，依刑事訴訟法第273 條之1 第1 項規定，裁定由
    受命法官獨任進行簡式審判程序，合先指明。
三、上揭犯罪事實，業據被告乙○○於本院審理時自白不諱，且
    有殘有第二級毒品甲基安非他命於上不可完全析離之夾鏈袋
    1 只（驗前淨重0.003 公克，驗後淨重0.001 公克）及玻璃
    球吸食器3 只、吸管1 支扣案可稽，並有高雄市立凱旋醫院
    濫用藥物尿液檢驗報告1 紙、高雄醫學大學附設中和紀念醫
    院檢驗報告1 紙、尿液檢體監管紀錄表1 份、扣押筆錄、扣
    押物品目錄表各1 份、臺灣高雄地方法院檢察署刑案查註紀
    錄表及臺灣高等法院被告全國前案紀錄表各1 紙附卷可稽。
    又被告於91年間因施用毒品案件，經本院裁定命入勒戒處所
    施以觀察勒戒，勒戒期滿因有繼續施用毒品傾向，復經本院
    裁定命入戒治處所施以強制戒治，於92年3 月3 日停止戒治
    處分釋放出所，而於92年8 月22日期滿執行完畢之事實，有
    臺灣高雄地方法院檢察署刑案查註紀錄表及臺灣高等法院被
    告全國前案紀錄表各1 紙附卷可稽，是被告確係於強制戒治
    執行完畢釋放後，5 年內又為本件施用第第二級毒品甲基安
    非他命之犯行甚明；從而，本案事證明確，被告犯行堪予認
    定，應依法論科。
四、查甲基安非他命係毒品危害防制條例第2 條第2 項所稱之第
    第二級毒品，不得非法持有及施用。核被告所為，係犯毒品
    危害防制條例第10條第2 項之施用第二級毒品罪。被告持有
    第二級毒品甲基安非他命之低度行為，已為施用之高度行為
    所吸收，不另論罪。另被告前於93年間因施用毒品等案件，
    經臺灣高等法院高雄分院以93年度上訴字第970 號分別判處
    有期徒刑10月及6 月，應執行有期徒刑1 年2 月，於95年4
    月10日縮短刑期假釋出獄，而於95年7 月5 日假釋期滿視為
    執行完畢，有臺灣高等法院被告全國前案紀錄表1 紙附卷可
    稽，被告於上開有期徒刑執行完畢5 年內，故意再犯本件有
    期徒刑以上之罪，為累犯，應依刑法第47條第1 項規定，加
    重其刑。爰審酌被告曾觸犯施用毒品之犯行，雖經觀察勒戒
    、強制戒治程式，仍未能斷戒施用毒品惡習，顯見其戒治意
    志不堅，缺乏勒戒動機，本應從重量刑以收刑罰教化之效。
    惟念其施用毒品係對己身殘害，並未造成他人具體危害，且
    能於犯後坦承犯行，態度尚稱良好等一切情狀，酌情量處如
    主文所示之刑，以示儆懲。至扣案殘有第二級毒品甲基安非
    他命於上不可完全析離之夾鏈袋1 只（驗前淨重0.003 公克
    ，驗後淨重0.001 公克），經鑑定結果，確實有甲基安非他
    命殘留其上，係屬毒品危害防制條例第2 條第2 項所稱之第
    二級毒品，有高雄醫學大學附設中和紀念醫院檢驗報告1 紙
    在卷可參，應依毒品危害防制條例第18條第1 項前段規定宣
    告沒收銷燬之。另扣案玻璃球吸食器3 只及吸管1 支，被告
    雖否認為其所有，然上開物品係在被告之上開住處查獲，而
    被告復未能清楚交代上開扣案物品係何人所有，應可推認上
    開物品係屬被告所有，且供被告施用毒品所用，爰依刑法第
    38條第1 項第2 款宣告沒收，併此敘明。
據上論斷，應依刑事訴訟法第273 條之1 第1 項、第284 條之 1
、第299 條第1 項前段，毒品危害防制條例第10條第2 項、第18
條第1 項前段，刑法第11條、第47條第1 項、第38條第1 項第 2
款，判決如主文。
本案經檢察官甲○○到庭執行職務。
中　　華　　民　　國　　96　　年　　4 　　月　　27　　日
                  鳳山刑事第一庭      法　官  陳盈吉
以上正本證明與原本無異。
如不服本判決，應於判決送達後10日內，向本院提出上訴狀。
中　　華　　民　　國　　96　　年　　4 　　月　　27　　日
 　　　　　　　　　　　　　　　       書記官  吳俊達
附錄本判決論罪科刑法條：
毒品危害防制條例第10條第2項
施用第2級毒品者，處3年以下有期徒刑。
